臺灣臺北地方法院民事簡易判決
111年度北簡字第3762號
原      告  李妮臻  
被      告  呂昇鴻  


            莊沛珊  

上列當事人間請求損害賠償事件，原告提起附帶民事訴訟，經本
院刑事庭以裁定移送前來，於民國111年4月8日言詞辯論終結，
本院判決如下︰
　　主    文
被告應給付原告新臺幣貳拾柒萬玖仟玖佰零捌元，及其中被告呂
昇鴻部分自民國一百一十一年三月二十四日起至清償日止，其中
被告莊沛珊部分自民國一百零九年十月十六日起至清償日止，按
週年利率百分之五計算之利息。
本判決得假執行。但被告如以新臺幣貳拾柒萬玖仟玖佰零捌元為
原告預供擔保，得免為假執行。
    事實及理由
一、被告呂昇鴻經受合法通知，無正當理由，未於言詞辯論期日
    到場，核無民事訴訟法第386條各款所列情事，爰依原告聲
    請，由其一造辯論而為判決。
二、原告主張：被告呂昇鴻、莊沛珊與被告許惠玲(尚未經本院
    刑事庭裁定移送)加入真實姓名不詳、於通訊軟體微信暱稱
    「小噴噴」、「豬油仔」、「長草顏團子」、「巴斯光年」
    、「皮卡丘」及「賤兔」等成年人所共同組成3人以上
　　、以實施詐術為手段所組成具有持續性、牟利性之有結構性
    之犯罪組織，被告呂昇鴻擔任提領詐騙款項，俗稱「車手」
    之工作，被告許惠玲負責把風及將裝有人頭帳戶提款卡之包
    裹轉交被告呂昇鴻，被告莊沛珊則負責將被告呂昇鴻領取款
    項上繳詐欺集團，與上開詐欺集團成年成員基於3人以上共
    同意圖自己不法之所有，基於詐欺取財及隱匿特定犯罪所得
    去向之洗錢等犯意聯絡，先由詐欺集團成年成員以不法方式
    取得人頭帳戶之提款卡及密碼後，向原告施以詐術，致原告
    陷於錯誤後，於附表所示之時間轉帳如附表所示之金額，被
    告許惠玲再依「小噴噴」等人以微信指示至指定地點拿取人
    頭帳戶提款卡及密碼後，再交付被告呂昇鴻，由被告呂昇鴻
    前往提領款項，被告呂昇鴻於每日提領款項結束後，將該款
    項交付予被告莊沛珊，由被告莊沛珊依「小噴噴」等人以微
    信指示至指定地點交付該日所提領之款項，以此方式掩飾或
    隱匿犯罪所得來源及去向，並意圖使他人逃避刑事追訴，而
    移轉犯罪所得，爰依法提起本件訴訟等語。並聲明：㈠被告
    應給付原告新臺幣(下同)279,908元，並自起訴狀繕本送達
    之翌日起至清償日止，按週年利率5%計算之利息(原告雖於
    附帶民事訴訟起訴狀請求被告呂昇鴻、莊沛珊、許惠玲給付
    419,861元，惟本院刑事庭僅就被告呂昇鴻、莊沛珊裁定移
    送，故本件之請求金額為279,908元)。㈡原告願供擔保，請
    准宣告假執行。
三、被告莊沛珊則陳稱：沒有意見等語。 
四、按因故意或過失，不法侵害他人之權利者，負損害賠償責任
　　，民法第184條第1項前段定有明文。經查，原告主張被告呂
    昇鴻、莊沛珊於前揭時地詐欺原告，致原告受有損害等情，
    有本院109年度訴字第763、1080號刑事判決在卷可稽（見本
    院109年附民字第593號卷第61-80頁)，並為被告莊沛珊所不
    爭執，被告呂昇鴻已於相當時期受合法通知，既未於言詞辯
    論期日到場，復未提出任何書狀以供本院審酌，且被告呂昇
    鴻、莊沛珊之行為，業經本院以109年度訴字第763、1080號
　　，以被告呂昇鴻犯三人以上共同詐欺取財罪判處有期徒刑1
    年6月，以被告莊沛珊犯三人以上共同詐欺取財罪判處有期
    徒刑1年4月等情，並經本院依職權調閱該卷宗查核屬實，堪
    認原告主張之前揭事實為真正。被告呂昇鴻、莊沛珊以前揭
    行為侵害原告財產權，其行為與原告受有279,908元之損害
    結果間具因果關係，是原告請求被告呂昇鴻、莊沛珊賠償損
    害279,908元，即屬有據。
五、末按給付無確定期限者，債務人於債權人得請求給付時，經
    其催告而未為給付，自受催告時起，負遲延責任。其經債權
    人起訴而送達訴狀，或依督促程式送達支付命令，或為其他
    相類之行為者，與催告有同一之效力；遲延之債務，以支付
    金錢為標的者，債權人得請求依法定利率計算之遲延利息。
    但約定利率較高者，仍從其約定利率；應付利息之債務，其
    利率未經約定，亦無法律可據者，週年利率為百分之五，民
    法第229條第2項、第233條第1項前段、第203條分別定有明
    文。查原告行使對被告呂昇鴻、莊沛珊之損害賠償請求權，
    係以支付金錢為標的，給付並無確定期限，自應經原告之催
    告而未給付，被告始負遲延責任。揆諸前揭規定，原告請求
    被告呂昇鴻給付自起訴狀繕本送達翌日即111年3月24日（見
    本院卷第51頁）起至清償日止，及請求被告莊沛珊給付自起
    訴狀繕本送達翌日即109年10月16日（見本院109年附民字第
    593號卷第51頁）起至清償日止，按法定利率即週年利率5%
    計算之利息，為有理由，應予准許。
六、綜上所述，原告依侵權行為之法律關係，請求被告給付279,
    908元，及其中被告呂昇鴻部分自111年3月24日起至清償日
    止，其中被告莊沛珊部分自109年10月16日起至清償日止，
    按週年利率5%計算之利息，為有理由，應予准許。
七、本件係就民事訴訟法第427條適用簡易程序所為被告敗訴之
    判決，依同法第389條第1項第3款規定，應依職權宣告假執
    行。並依同法第392條第2項規定，依職權宣告被告於預供擔
    保後，得免為假執行。
八、本件原告所請求之給付，係刑事附帶民事訴訟經刑事合議庭
    裁定移送本庭，依法免納裁判費，附此敘明。
中　　華　　民　　國　　111 　年　　4 　　月　　22　　日
　　　　　　　         　臺北簡易庭  
　　　　　　　　　            法    　官　郭美杏
以上正本係照原本作成。
如不服本判決，應於判決送達後20日內向本院（臺北市○○○路
0 段000 巷0 號）提出上訴狀。（須按他造當事人之人數附繕本
）。如委任律師提起上訴者，應一併繳納上訴審裁判費。
中　　華　　民　　國　　111 　年　　4 　　月　　22　　日
            　　　　　　　　　書　記　官  林玗倩
附   表　　　　　　　　　　　　　　　
編號 提領時間 提領金額(新臺幣) 1 109年5月4日下午10時57分許 29,987元 2 109年5月4日下午11時6分許 29,987元 3 109年5月4日下午11時9分許 29,987元 4 109年5月4日下午11時15分許 29,987元 5 109年5月5日上午0時2分許 99,989元 6 109年5月5日上午0時4分許 49,989元 7 109年5月5日上午0時31分許 29,987元 8 109年5月5日上午0時34分許 29,987元 9 109年5月5日上午0時37分許 29,987元 10 109年5月5日上午0時39分許 29,987元 11 109年5月5日上午0時41分許 29,987元